【裁判字號】    97,台抗,220
【裁判日期】    970410
【裁判案由】    聲請假扣押
【裁判全文】
最高法院民事裁定              九十七年度台抗字第二二○號
再 抗告 人  乙○○
訴訟代理人  黃碧芬律師
上列再抗告人因與甲○○間聲請假扣押事件，對於中華民國九十
七年二月十五日台灣高等法院裁定（九十七年度抗字第一二四號
），提起再抗告，本院裁定如下：
    主  文
再抗告駁回。
再抗告訴訟費用由再抗告人負擔。
    理  由
按對於抗告法院所為抗告有無理由之裁定再為抗告，僅得以其適
用法規顯有錯誤為理由，並應經原法院之許可；此項許可，以原
裁定所涉及之法律見解具有原則上之重要性者為限，此觀民事訴
訟法第四百八十六條第四項、第五項之規定自明。本件再抗告人
對於抗告法院所為抗告有理由之裁定再為抗告，係以：伊向台灣
新竹地方法院（下稱新竹地院）聲請假扣押，表明伊因相對人甲
○○與伊之債務人即第三人林志良、邱郁婷等通謀製造假債權，
並取得法院發給之支付命令，向法院聲請強制執行，犯有訴訟詐
欺罪及毀損債權罪，伊已對相對人提出刑事告訴及請求損害賠償
等情，並提出民事判決、支付命令、民事執行處函、聲請偵查狀
等件為證，就假扣押之請求及原因顯已釋明；縱釋明不足，伊既
陳明願供擔保，亦足補釋明之不足。乃原法院以伊主張相對人與
林志良、邱郁婷間通謀虛偽成立債權，起訴請求確認彼間債權不
存在，業受敗訴判決確定為由，認伊聲請假扣押之請求難認真正
，並指伊就假扣押之原因未盡釋明義務，而駁回伊假扣押之聲請
，乃誤解釋明與證明之區別，適用法規顯有錯誤云云，為其論據
。第按聲請假扣押，除應釋明其「請求」外，並應釋明「假扣押
之原因」；須其已為前項釋明而其釋明不足，且其陳明願供擔保
或法院認為適當者，法院始得定相當之擔保，命供擔保後為假扣
押，此觀民事訴訟法第五百二十六條第一項及第二項規定自明。
再抗告人聲請假扣押，提出民事判決、支付命令、民事執行處函
、聲請偵查狀等件，僅在釋明其對相對人存有損害賠償之請求，
而其就假扣押之原因即有日後不能強制執行或甚難執行之虞，則
未提出任何可供即時調查之證據以釋明之，自不能因其陳明願供
擔保，即認足補釋明之欠缺。原法院認再抗告人未釋明假扣押之
原因，以裁定廢棄新竹地院所為准許假扣押之裁定，並駁回再抗
告人之聲請，經核並無適用法規顯有錯誤之情形，亦無所涉及之
法律見解具有原則上重要性之情事。再抗告人提起再抗告，不合
民事訴訟法第四百八十六條第四項及第五項之規定而不應許可，
其再抗告難謂合法。
據上論結，本件再抗告為不合法。依民事訴訟法第四百九十五條
之一第二項、第四百八十一條、第四百四十四條第一項、第九十
五條、第七十八條，裁定如主文。
中    華    民    國  九十七  年    四    月    十    日
                      最高法院民事第一庭
                          審判長法官  蕭  亨  國
                                法官  葉  勝  利
                                法官  高  孟  焄
                                法官  吳  麗  女
                                法官  黃  義  豐
      本件正本證明與原本無異
                                      書  記  官
中    華    民    國  九十七  年    四    月  二十八  日
                                                      Ｋ


司法院資訊處製作；財團法人民間司法改革基金會備份。
